臺灣苗栗地方法院刑事裁定
110年度單禁沒字第106號
聲  請  人  臺灣苗栗地方檢察署檢察官
被      告  王靜慧


上列聲請人因被告違反毒品危害防制條例案件（109年度毒偵字
第811號、110年度毒偵字第364、670、671號），聲請單獨宣告
沒收（110年度聲沒字第104號），本院裁定如下：
    主  文
扣案如附表所示之物均沒收銷燬之。
    理  由
一、聲請意旨略以：被告王靜慧因違反毒品危害防制條例案件，
    業經觀察、勒戒執行完畢，並經臺灣苗栗地方檢察署檢察官
    以109年度毒偵字第811號、110年度毒偵字第364、670、671
    號為不起訴之處分確定，扣案之第一級毒品海洛因2包（含
    包裝袋2只，總淨重2.81公克，驗餘淨重2.72公克）、第一
    級毒品海洛因1包（含包裝袋1只，淨重2.65公克，驗餘淨重
    2.58公克）、第二級毒品甲基安非他命1包（含包裝袋1只，
    淨重0.3192公克，驗餘淨重0.3143公克）、第二級毒品甲基
    安非他命1包（含包裝袋1只，毛重0.18公克），均屬違禁物
    ，爰依毒品危害防制條例第18條第1項前段，刑法第40條第2
    項規定，聲請宣告沒收銷燬之等語。
二、按查獲之第一、二級毒品及專供製造或施用第一、二級毒品
    之器具，不問屬於犯罪行為人與否，均沒收銷燬之，毒品危
    害防制條例第18條第1項前段定有明文。次按違禁物，不問
    屬於犯罪行為人與否，沒收之；違禁物或專科沒收之物得單
    獨宣告沒收，刑法第38條第1項、第40條第2項分別定有明文
    。而上開條文既均自民國105年7月1日施行生效，即無後法
    優於前法原則之適用，則本於特別法優先於普通法原則，毒
    品危害防制條例前揭規定相對於刑法關於沒收之規定，自應
    優先適用。
三、經查：
　㈠被告王靜慧前因違反毒品危害防制條例案件，經本院以110年
    度毒聲字第104號裁定送觀察、勒戒後，認無繼續施用毒品
    之傾向，於110年8月11日釋放出所而執行完畢，並經臺灣苗
    栗地方檢察署檢察官以109年度毒偵字第811、957號、110年
    度毒偵字第364、670、671、896號為不起訴處分確定等情，
    業經本院核閱臺灣苗栗地方檢察署、臺灣桃園地方檢察署偵
    查卷宗無訛，並有各該裁定書、不起訴處分書、臺灣高等法
    院被告前案紀錄表附卷可考。
　㈡扣案如附表編號1、2所示之第一級毒品海洛因3包（含包裝袋
    3只，總毛重6.65公克，驗前總淨重5.46公克，驗餘總淨重5
    .30公克），經送鑑驗結果，確檢出第一級毒品海洛因成分
    ，有桃園市政府警察局保安警察大隊搜索扣押筆錄、桃園市
    政府警察局龍潭分局搜索扣押筆錄各1份、扣押物品目錄表
    、查獲毒品危害防制條例「毒品」初步鑑驗報告單各2份、
    法務部調查局濫用藥物實驗室108年10月21日調科壹字第108
    23022100號鑑定書、108年12月9日調科壹字第10823026200
    號鑑定書各1份、扣案物及初步鑑驗照片9張在卷可參（見毒
    偵5472卷第18至22、24、27、51頁，毒偵6852卷第18至20、
    22、24頁反面至26頁、56頁）；扣案如附表編號3所示之第
    二級毒品甲基安非他命1包（含包裝袋1只，毛重0.18公克）
    ，經警初步鑑驗，結果呈甲基安非他命陽性反應（毒品初步
    鑑驗報告單誤載為安非他命陽性反應），有苗栗縣警察局苗
    栗分局搜索扣押筆錄、扣押物品目錄表、查獲毒品危害防制
    條例毒品初步鑑驗報告單各1份、扣案物及初步鑑驗結果照
    片2張存卷可考（見毒偵610卷第53至55、59、61、63頁）；
    扣案如附表編號4所示之第二級毒品甲基安非他命1包（含包
    裝袋1只，毛重0.47公克，驗前淨重0.3192公克，驗餘淨重0
    .3141公克），經送鑑驗結果，確檢出第二級毒品甲基安非
    他命成分，有苗栗縣警察局苗栗分局搜索扣押筆錄、扣押物
    品目錄表、查獲毒品危害防制條例毒品初步鑑驗報告單、衛
    生福利部草屯療養院109年8月20日草療鑑字第1090800187號
    鑑驗書各1份、扣案物及初步鑑驗結果照片、警員執勤密錄
    器錄影畫面擷圖4張附卷可查（見毒偵811卷第27至28、30至
    32、39至41、58、63頁），堪認上開扣案物品分別確係毒品
    危害防制條例第2條第2項第1款、第2款所列之毒品，屬違禁
    物無訛，不問屬於犯罪行為人與否，應依毒品危害防制條例
    第18條第1項前段規定，宣告沒收銷燬之；又盛裝上開毒品
    之包裝袋共5只，以現行之鑑驗技術，因與其內殘留之毒品
    難以完全析離，且無完全析離之實益及必要，自均應整體視
    為查獲之第一級、第二級毒品，一併沒收銷燬之。從而，本
    件聲請人據此就附表編號1至4所示之物聲請單獨宣告沒收銷
    燬，核無不合，應予准許。至因鑑驗耗用之毒品，既已滅失
    ，自無庸宣告沒收銷燬，附此敘明。
四、依刑事訴訟法第455條之36第2項，毒品危害防制條例第18條
    第1項前段，刑法第11條、第40條第2項，裁定如主文。
中　　華　　民　　國　　110 　年　　11　　月　　9 　　日
　　　　　　　　　刑事第一庭　法　官　高御庭
以上正本證明與原本無異。
如不服本裁定，應於裁定送達後5日內向本院提出抗告狀。
中　　華　　民　　國　　110 　年　　11　　月　　9 　　日
　　　　　　　　　　　　　　　書記官　林怡芳
附表
編號 扣案物名稱 數量 鑑定結果／說明 1 第一級毒品海洛因 1包（含包裝袋1只） 人工鑑別編號：000000000 鑑定結果： 送驗碎塊狀檢品1包經檢驗均含第一級第6項毒品海洛因成分，淨重2.65公克（驗餘淨重2.58公克，空包裝重0.45公克），純度57.12%，純質淨重1.51公克。 2 第一級毒品海洛因 2包（含包裝袋2只） 人工鑑別編號：000000000 鑑定結果： 送驗粉塊狀檢品2包經檢驗均含第一級第6項毒品海洛因成分，合計淨重2.81公克（驗餘淨重2.72公克，空包總重0.76公克），純度30.14%，純質淨重0.85公克。 備考：本案獲案毒品表登載毛重3.3公克，拆封實際稱得毛重3.57公克。 3 第二級毒品甲基安非他命 1包（含包裝袋1只） 鑑驗物品及數量： 種類：甲基安非他命 重量：0.18公克（含袋重） 數量：1小包 初步鑑驗結果： 經苗栗縣警察局苗栗分局公館分駐所依台灣尖端先進生技股份有限公司製造之多合一毒品測試組初步檢驗結果：呈甲基安非他命反應（MET）。 4 第二級毒品甲基安非他命 1包（含包裝袋1只） 檢品編號：B0000000 檢品外觀：透明結晶 送驗數量：0.3192公克（淨重） 驗餘數量：0.3143公克（淨重） 檢出結果：第二級毒品甲基安非他命（Methamphetamine）